臺灣新竹地方法院刑事判決
111年度易字第104號
公訴檢察官  臺灣新竹地方檢察署檢察官
被      告  陳立宏



上列被告因竊盜案件，經檢察官提起公訴（110年度偵緝字第945
號），因被告於準備程序進行中，就被訴事實為有罪之陳述，經
本院告知簡式審判程序意旨，並聽取當事人之意見後，裁定由受
命法官獨任依簡式審判程序審理，判決如下：
    主    文
陳立宏共同犯攜帶兇器踰越窗戶竊盜罪，處有期徒刑壹年貳月。
扣案之金屬油壓剪壹支沒收；未扣案之犯罪所得電纜線（總長壹
佰捌拾公尺、線徑貳佰平方毫米）、筆記型電腦壹台均沒收，於
全部或一部不能沒收或不宜執行沒收時，追徵其價額。
    事實及理由
一、陳立宏於民國110年5月5日凌晨3時許，與綽號「阿旺」之成
    年男子共同意圖為自己不法之所有，基於竊盜之犯意聯絡，
    至新竹縣○○鎮○○路0段000號工研院第34館（下稱新竹工研院
    34館），攀爬踰越新竹工研院34館窗戶後進入，並持客觀上
    足以對人之生命、身體構成威脅，具有危險性之金屬油壓剪
    1支，竊取新竹工研院34館內之電纜線（總長約180公尺，線
    徑約200平方毫米）、筆記型電腦1台【價值共計約新臺幣（
    下同）15萬元】後離去。
二、本案證據，均引用附件檢察官起訴書之記載。另補充證據被
    告陳立宏於本院準備程序時之自白。
　　而證人陳建華於警詢時證述新竹工研院34館本案遭竊之財物
    包括電纜線（總長約180公尺，線徑200平方毫米）、筆記型
    電腦1台，並為被告於警詢時所坦承，爰予以特定、更正被
    告本案之犯罪所得。
三、論罪科刑：
　㈠核被告所為，係犯刑法第321條第1項第2款、第3款之攜帶兇
    器踰越窗戶竊盜罪。
　㈡被告與「阿旺」就本案犯行有犯意聯絡、行為分擔，應論以
    共同正犯。
　㈢爰以行為人之責任為基礎，審酌被告為施用毒品，竟恣意為
    本案竊盜犯行，剪斷竊取電纜線、筆記型電腦，造成他人財
    產法益無辜受有損害及遭受許多不便，新竹工研院34館因被
    告行為，導致數週無法正常工作，被告法紀觀念薄弱，本該
    從重量刑。惟念及被告坦承犯行，兼衡被告本案竊得之財物
    價值、犯罪造成之損害，及被告生活狀況、智識程度、素行
    等一切情狀，量處如主文所示之刑。
　㈣被告所有，供犯罪時所用之工具即扣案金屬油壓剪1支，應依
    刑法第38條第2項前段規定宣告沒收。
　　被告本案犯罪所得電纜線（總長約180公尺，線徑200平方毫
    米）、筆記型電腦1台均未扣案，應依刑法第38條之1第1項
    前段、第3項規定諭知沒收，於全部或一部不能沒收或不宜
    執行沒收時，追徵其價額。
據上論斷，應依刑事訴訟法第273條之1第1項、第299條第1項前
段、第310條之2、第454條第2項，判決如主文。
本案經檢察官許大偉提起公訴，檢察官黃翊雯到庭執行職務。
中　　華　　民　　國　　111 　年　　5 　　月　　19　　日
                    刑事第四庭  法　官　楊祐庭
以上正本證明與原本無異。
如不服本判決應於收受本判決後20日內向本院提出上訴書狀，上
訴書狀應敘述具體理由。上訴書狀未敘述上訴理由者，應於上訴
期間屆滿後20日內補提理由書狀於本院(均須按他造當事人之人
數附繕本 )「切勿逕送上級法院」。 
中　　華　　民　　國　　111 　年　　5 　　月　　19　　日
                                書記官  陳紀語
附錄本案論罪科刑法條：
刑法第321條：
犯前條第一項、第二項之罪而有下列情形之一者，處六月以上五
年以下有期徒刑，得併科五十萬元以下罰金：
一、侵入住宅或有人居住之建築物、船艦或隱匿其內而犯之。
二、毀越門窗、牆垣或其他安全設備而犯之。
三、攜帶兇器而犯之。
四、結夥三人以上而犯之。
五、乘火災、水災或其他災害之際而犯之。
六、在車站、港埠、航空站或其他供水、陸、空公眾運輸之舟、
    車、航空機內而犯之。
前項之未遂犯罰之。
附件：
臺灣新竹地方檢察署檢察官起訴書
                                    110年度偵緝字第945號
    被　　　告　陳立宏　
上列被告因竊盜案件，已經偵查終結，認應該提起公訴，茲將犯
罪事實及證據並所犯法條分敘如下：
　　　　犯罪事實
一、陳立宏前有多次竊盜前科，經法院判處有期徒刑確定，經接
    續執行，並於民國108年8月22日假釋出獄（未成立累犯）。
    陳立宏於110年5月4日18時許，騎乘車牌號碼000-0000號機
    車搭載與綽號「阿旺」年籍不詳之成年男子至新竹縣○○鎮
    ○○路○段000號工研院第34館（下稱新竹工研院34館）
    內，趁新竹工研院34館無人看守，共同意圖為自己不法之所
    有，基於竊盜之犯意聯絡，攀爬新竹工研院34館窗戶後進
    入，持客觀上可做為兇器使用之金屬製油壓剪1支，竊取新
    竹工研院34館內之電纜線等物【價值共計約新臺幣（下同）
    15萬元）】，得手後離去。嗣經新竹工研院34館工程師陳建
    華發現新竹工研院34館電纜線遭竊，報警處理，經調閱現場
    及路口監視器，為警循線查悉上情，並當場扣得遺留在現場
    之油壓剪1支。
二、案經陳建華訴由新竹縣政府警察局竹東分局報告偵辦。
　　　　證據並所犯法條
一、上揭犯罪事實，業據被告陳立宏坦承不諱，核與告訴人陳建
    華證述之情節相符，並有五金店監視器翻拍照片、新竹工研
    院34館監視器翻拍照片、資源回收商監視器翻拍照片、現場
    照片、內政部警政署刑事警察局鑑定書（110年7月19日刑生
    字第1100060947號）、扣押物品目錄表等在卷可稽。本件事
    證明確，被告犯嫌堪予認定。
二、核被告陳立宏所為，涉犯刑法第321條第1項第2、3款毀越門
    扇及攜帶兇器加重竊盜罪嫌。被告陳立宏與「阿旺」就犯罪
    事實欄之犯行，有犯意聯絡與行為分擔，均為共同正犯。扣
    案之金屬製油壓剪1支，為被告所有，供犯罪所用之物，請
    依法宣告沒收。另被告陳立宏所犯上開犯行之犯罪所得，請
    依刑法第38條之1第1項、第3項之規定，依法宣告沒收，如
    全部或一部不能沒收時，請追徵其價額。
三、依刑事訴訟法第251條第1項提起公訴。
    此　  致
臺灣新竹地方法院
中　　華　　民　　國　 110　　年　　12　　月　　16　　日
                          　　檢　察　官　許大偉
本件正本證明與原本無異
中　　華　　民　　國　 111　　年　　 1    月　　 7  　日
　　　　　　　　　　　　　　　書　記　官  陳昭儒